臺灣高雄地方法院刑事判決　　　　　　　99年度訴字第1794號
公　訴　人　臺灣高雄地方法院檢察署檢察官
被　　　告　0000-0000.
選任辯護人　郭國益律師
上列被告因妨害性自主案件，經檢察官提起公訴（99年度偵字第
16321 號），本院判決如下：
    主  文
0000-0000A犯強制性交罪，處有期徒刑伍年陸月。
    事  實
一、0000-0000A（真實姓名年籍詳卷，下稱甲男）係0000-0000
    （真實姓名年籍詳卷，下稱乙女）之公公，2 人為翁媳，具
    有家庭暴力防治法第3 條第3 款之家庭成員關係。甲男於民
    國99年1 月20日上午7 時50分許，基於強制性交之犯意，趁
    駕駛車牌號碼號E2-9562 號自小客車搭載乙女一同至高雄市
    大寮區（改制前為高雄縣大寮鄉）某衣服回收廠收購衣物時
    ，先於路途中，向乙女謊稱：因你曾離過婚，未向前夫家的
    祖先辭行就嫁過來，會將前夫家的祖先帶來家裡，造成你先
    生事業不順、小孩書讀不好、家庭不會美滿，又因肖虎，今
    年犯太歲，身體病痛多，嚴重者可能拿掉子宮，故須用鹽、
    米、艾草淨身、改運云云，乙女聽聞後心中感到害怕而信以
    為真，甲男即提議前往汽車旅館淨身，故於同日上午8 時12
    分許駕駛上開車輛前往址設高雄市大寮區（改制前為高雄縣
    大寮鄉○○○路52號之「吉普森汽車旅館」，二人進入汽車
    旅館318 號房間2 樓（1 樓為車輛停放處）後，甲男先在浴
    室浴缸放水，並將事先已備妥之鹽、米、艾草等物品放入浴
    缸，再命乙女脫去衣物至浴缸浸泡，乙女因認甲男為其公公
    ，對之甚為信任，故在房內床鋪與浴室間走道上背對甲男褪
    去全身衣物準備進入浴室淨身，甲男即趁乙女背對其脫衣之
    際，迅速脫下自身衣物，並從乙女後方強拉使其倒臥於床，
    後強壓在乙女身上，乙女遭此出乎意料之對待，復見甲男一
    絲不掛，故一時受驚而無法反應，甲男即以其右手壓住乙女
    之左胸，以左手手指插入乙女陰道內，乙女即向甲男表示：
    應該不是這樣，我們這樣做是不對的等語，並欲行掙脫，惟
    因甲男以其整個身體壓住乙女，故乙女無法順利掙脫，甲男
    復以其陰莖插入乙女陰道內抽動，過程中又向乙女誆稱其如
    此做只是在幫你清毒素而已云云，隨後並射精在乙女陰道內
    ，甲男即以此強暴之方式違反乙女意願而對其為強制性交行
    為得逞，事後甲男仍命乙女進入浴缸內淨身，隨後於同日上
    午8 時58分許，甲男駕駛上開車輛搭載乙女自上址汽車旅館
    離開，並前往某衣服回收廠收購衣物。嗣因乙女質疑甲男上
    開利用性交行為以清毒素等說詞之真實性，且擔心家人不相
    信上開情事，遂於案發後約1 週撥打電話予甲男討論於上開
    汽車旅館內發生之事要如何解決，同時予以電話錄音，乙女
    事後將上開錄音內容播放予其配偶Ｃ男及婆婆Ｂ女（真實姓
    名年籍均詳卷）知悉後，向警方報案而查悉上情。
二、案經乙女訴由高雄市政府警察局楠梓分局移送臺灣高雄地方
    法院檢察署檢察官偵查起訴。
    理  由
壹、證據能力部分：
一、按被告以外之人於審判外之言詞或書面陳述，除法律有規定
    者外，不得作為證據，刑事訴訟法第159 條第1 項定有明文
    ；又被告以外之人於檢察事務官、司法警察官或司法警察調
    查中所為之陳述，與審判中不符時，其先前之陳述具有較可
    信之特別情況，且為證明犯罪事實存否所必要者，得為證據
    ，同法第159 條之2 亦有規定。查本件公訴人以證人即被害
    人乙女於警詢所為之供陳，作為本件認定被告犯罪之證據，
    然證人在警詢之供述，核屬被告以外之人於審判外所為之陳
    述，被告之辯護人就乙女在警詢中所為之證詞爭執無證據能
    力，因證人乙女於警詢時所證述被告於上揭時、地如何對其
    為強制性交之前後過程，核與其在本院審理時之證述情節大
    致相符，然其前開於審判外所為之陳述，既經辯護人主張該
    證據無證據能力即不同意引為證據方法，則揆諸上開規定，
    應認證人乙女在警詢時所言，無證據能力，但仍得憑以彈劾
    本案各該積極證據之證明力。
二、次按被告以外之人於審判外之陳述，雖不符合同法第159 條
    之1 至第159 條之4 之規定，但經當事人於審判程序同意作
    為證據，法院審酌該言詞陳述或書面陳述作成時之情況，認
    為適當者，亦得為證據。當事人、代理人或辯護人於法院調
    查證據時，知有第159 條第1 項不得為證據之情形，而未於
    言詞辯論終結前聲明異議者，視為有前項之同意，刑事訴訟
    法第159 條之5 亦有明文。除前述證人乙女於警詢之陳述外
    ，本判決下列所引用之各該被告以外之人於審判外之陳述，
    雖均屬傳聞證據，惟均經當事人於法院準備程序及審判期日
    中表示無意見，而不予爭執，且迄至言詞辯論終結前亦未再
    聲明異議，本院審酌此等證據資料製作時之情況，尚無違法
    不當及證明力明顯過低之瑕疵，亦認為以之作為證據應屬適
    當，故揆諸前開規定，應認前揭證據資料均例外有證據能力
    。
貳、實體方面：
一、訊據被告甲男固不否認其與被害人乙女為翁媳關係，其與乙
    女於上揭時間前往衣服回收廠收購衣物之路途中，因乙女有
    上開犯太歲、身體不好，以及因前夫家祖先之故，影響現在
    家庭等問題，故以乙女需以鹽、米、艾草等物品淨身、改運
    為由，與乙女一同前往上址汽車旅館為其改運，以及乙女所
    提出上開電話錄音之談話內容確實為伊與乙女之對話等情，
    惟矢口否認有何對乙女為強制性交之犯行，辯稱：伊與乙女
    進入房間後，伊在浴缸放水，並將鹽、米、艾草放入浴缸後
    ，就到樓下停車的地方等乙女，讓乙女自己淨身，乙女所稱
    遭伊強制性交之過程不實在，是Ｂ女及乙女故意要誣陷伊，
    才編造上開不實內容云云。辯護人則以：被告否認有對乙女
    為強制性交，被告與乙女為上開通話時，並未承認有與乙女
    發生性行為，且Ｂ女亦證稱事發後乙女之神情並無異常，縱
    認被告與乙女於上開時、地曾有性交行為，然依乙女與被告
    前述通話內容以及乙女提出之筆記本所載內容，應認為該二
    人係基於合意而為性交行為，故本件應對被告為無罪諭知等
    語為被告辯護。
二、經查：
(一)被告與乙女係翁媳關係，彼此間有家庭暴力防治法第3 條第
    3 款所定之家庭成員關係，且被告於上揭時、地確有以乙女
    須淨身、改運為由，與乙女一同前往上址汽車旅館，以及乙
    女上開電話錄音內容確為被告與乙女之談話內容等事實，為
    被告所承認，核與證人乙女、Ｂ女及Ｃ男於偵查中所為之證
    詞相符（見偵查卷第4 至9 、21至25頁），另有上開汽車旅
    館客戶住退房紀錄1 紙、房間內部照片4 張、乙女於繪製之
    上開汽車旅館房間內部擺設圖1 紙、乙女提出附有上開通話
    錄音檔案之隨身碟1 個、臺灣高雄地方法院檢察署勘驗筆錄
    1 份及本院100 年4 月12日勘驗筆錄1 份附卷可稽（見警卷
    第15至18頁、偵查卷第61至63頁及後附證物袋、本院訴字卷
    第67頁），上開事實自可認定。
(二)本件被告於上揭時、地以乙女有上開情形，需淨身、改運為
    由，使乙女隨同被告前往汽車旅館，並於汽車旅館中對乙女
    為強制性交行為等情，迭經證人乙女於偵查及本院審理時證
    述：被告事前就知道案發當天會跟我單獨一起去大寮收購舊
    衣服，因為當天是禮拜三，是固定收購舊衣物的日子，又剛
    好碰到20號，是外勞領薪水的日子，所以我婆婆要顧店走不
    開，她拿500 元工資請我跟被告一起去，當時不是我主動提
    到我不光彩的身世，是被告在車上跟我說我曾經離過婚，沒
    有跟前婆家的祖先辭行就嫁到他家，會將前婆家的祖先帶來
    家裡，造成我先生的事業不順，小孩書讀不好、會變壞，家
    庭不美滿，因為我曾離過婚這件事我沒跟被告提過，所以當
    時我心裡很害怕，被告就說他有幫我準備一些東西，要幫我
    改運，我看到鹽、米、艾草等物品是他事先就準備好放在車
    子副駕駛座的置物箱內，不是當天才停車在商店購買的，他
    說如果不趁現在這個機會改運，以後如果先生或小孩發生什
    麼事情，跪著求他，他都不會幫我的忙，被告就直接將車開
    到吉普森汽車旅館，我本來還在猶豫，但他催促我，我就跟
    他進去，進房間後他先到浴室放水，將鹽、米及艾草丟進浴
    缸，他說浴缸的水是要讓我淨身用的，要我去浴缸裡泡澡，
    我認為淨身就是要全身脫光浸泡在水裡，該旅館房間與浴室
    只有簾子隔著，沒有門，當時我沒想到要叫被告去外面等候
    ，因為那邊有簾子，我想說只是泡一下，且我以為他要在浴
    室幫我作法，況且我一直把他當爸爸看待，再加上他說這樣
    做會對我先生及小孩都好，我純粹是相信他，故沒有特別的
    避諱，所以我才遵照他的意思這樣做，我就背對著他開始脫
    衣服，他突然從背後拉我一把，我整個人便倒臥在背後的床
    上，我發現他也全身脫光，整個人壓在我身上，當時我無法
    思考，腦筋一片空白，他先用手摸我的胸部，還用手指插入
    我的下體，因為這跟我認知的改運過程不一樣，我當時有加
    以質疑，並想要掙脫，但他說他只是在幫我排毒，沒有要對
    我做什麼，後來他就將陰莖插入我的陰道內抽動，我一直跟
    他說這樣是不對的，他就一直說他只是在幫我清毒素，而且
    我整個人都被他壓住，無法掙脫，不到1 分鐘他就射精在我
    的陰道內，等他起身我就立刻衝到浴室沖洗，他還跟我說浴
    缸的水要泡一下，並催促我趕快穿衣服，要繼續回去工作，
    後來離開汽車旅館後，我們有一起去回收場收購舊衣服，因
    為我已經收了我婆婆的工資，我要把工作做完，在車上被告
    一直強調他是要幫我清毒素，他說我子宮有問題，要讓我排
    毒，還說他有無形神力可以幫我治病，且要與我發生性行為
    才能幫我清毒素等語明確（見偵查卷第6 至9 頁、見本院訴
    字卷第38至44、46、71、72頁）。證人乙女於偵查及審判中
    作證時，對於案發當天為何會與被告前往汽車旅館、在汽車
    旅館內如何遭被告性侵害等細節，均能具體描述，且所述前
    後一致，尚無歧異，則其所述遭被告強制性交之過程應係其
    親身經歷，而非憑空杜撰。
(三)又依附表所示被告與乙女之上開通話錄音譯文內容觀之，乙
    女曾提及：「你說要解決我的事情，才睡過一次，有效嗎？
    」、「你意思是說我身體有狀況，那不就只讓你睡過一次還
    不夠，要讓你多睡幾次才會好？」、「我就是想不通，為什
    麼作那件事可以，我躺在那裡讓你睡，就可以清什麼毒素呢
    ？」、「我和你去那個地方，我被你睡過」、「你帶我去那
    個地方，我們說難聽一點，你要騎我之前就要想好我的方法
    你要怎麼去解決了」、「是真正有關還是還是你要騙我去騎
    而已」等內容，而依一般社會大眾對於「睡」、「騎」等字
    詞之解釋及用法，以及配合發生地點係在汽車旅館之客觀情
    境下，當可理解、並認為該「睡」、「騎」2 字於此處係指
    男女間發生性行為之意，而被告於該通話中既聽聞乙女數度
    提及上開字眼，且遭指控與其媳婦發生性行為，而此乃違背
    倫常、不名譽之事，倘確無此事，被告於電話中理當極力反
    駁，始符合情理，然於上開通話過程中，竟未見被告就此點
    提出任何反駁或質疑，反附和其說詞，此見卷附之臺灣高雄
    地方法院檢察署勘驗筆錄、本院100 年4 月12日勘驗筆錄即
    明，據此，縱被告於通話中未明言承認有與乙女發生性行為
    ，亦足以認定被告已默認其在上址汽車旅館內確有對乙女為
    性交行為，是依上開各項事證，被告與乙女於上址汽車旅館
    內確有發生性交行為，應堪認定。至被告於審判中辯稱其在
    電話中有說「我哪有騎你」云云，惟因與上開勘驗結果不符
    ，被告此部分辯解顯非實在，不值採信。
(四)又被告雖以上開情詞置辯。然被告於警詢時係供稱：我之所
    以帶乙女到汽車旅館是因為當時她說她屬虎犯太歲，是不是
    可以排解，所以提議至汽車旅館用鹽、白米和麻草3 樣東西
    洗身體，我就把車停於商店買鹽、白米和麻草3 樣東西，準
    備到汽車旅館排解，我們到旅館之後，我上2 樓把上開3 樣
    東西放在浴缸後，我就馬上下樓到車上等她，她就自己上樓
    去洗澡，約10分鐘後下樓，我們就開車至二手衣回收場云云
    （見警卷第3 頁）；於偵查中則供稱：因為案發前1 、2 個
    禮拜，乙女在車上跟我說她跟前夫生的小孩的姑姑有來找她
    ，說小孩要回來認媽媽，問我要怎麼辦，後來99年1 月20日
    當天，我和乙女去批衣服，我在車上就跟她說我已經準備好
    米、鹽及艾草，並跟她說要帶她去汽車旅館淨身，她說好，
    所以才去汽車旅館，我將這些東西丟在浴缸裡，我就到房間
    1 樓停車的地方等她，差不多10分鐘後她下來，我們就走了
    云云（見偵查卷第15 、16 頁）；於本院100 年1 月20日準
    備程序中又稱：因為我媳婦跟我說她屬虎，去年犯太歲，運
    不好，因為她以前有嫁過，也有生過小孩，會跟前夫家糾纏
    不清，所以我提議要幫她淨身，淨身就是用艾草、米、鹽等
    物品放進水裡，像洗澡一樣，全身衣服都要脫掉，當天是臨
    時起意要去淨身，米、鹽是當天買來的，艾草是當天前往汽
    車旅館時在路邊拔的，當天我們到達汽車旅館之後，我都一
    直在1 樓停車的地方，都沒有上去2 樓，就只有我媳婦一個
    人自己上去，我拿東西讓她自己到樓上淨身，（復改稱）我
    是拿淨身的東西上2 樓，把這些東西丟到浴缸裡之後，我就
    下樓等她，之後就開車離開云云（見本院訴字卷第18至20頁
    ）。觀諸被告歷次供述可知，被告就當時與乙女前往汽車旅
    館之理由在於幫乙女淨身、改運部分，先後供述尚屬一致，
    亦與乙女前所證述與被告一同至汽車旅館之原因相符，故被
    告係以乙女有上開情形為由，使乙女願意與被告前往汽車旅
    館之事實，應可認定。惟依被告上開所述，被告對於當時是
    由何人提議至汽車旅館進行所謂之淨身儀式、又以上開方式
    淨身一事，究係案發前早已計畫好，抑或是當天臨時起意，
    以及當時被告是否曾陪同乙女上到2 樓房間等情節，前後供
    述反覆，且差異甚大，而其中有關何人提議至汽車旅館以及
    當天是臨時起意抑或早已計畫好等節，因乙女已明確證述被
    告已事先備妥鹽、米、艾草等物品，並提議前往汽車旅館，
    反觀被告所為相關說詞，則前後不一，故有關此節自以乙女
    之證詞為可採，從而，本件案發前，被告先以淨身、改運為
    由，促使乙女同意與其前往汽車旅館之情節，應為被告事前
    所計畫，而非臨時起意，亦可認定。再者，縱如被告所供稱
    與乙女前往汽車旅館係為幫乙女淨身、改運，惟就被告所述
    乙女因肖虎、犯太歲、與前夫家糾纏不清，故須淨身、改運
    等理由以觀，倘乙女果有上述須淨身、改運之情形，然被告
    自陳乙女與Ｃ男結婚已有15年之久（見本院訴字卷第18頁）
    ，則此種情形在案發前早已存在多年，被告為何遲至99年1
    月20日始向乙女提及須淨身、改運云云？況且，被告又有何
    急於一時，而必須利用案發當天與乙女單獨相處之機會替乙
    女淨身、改運之正當理由？可見被告向乙女提出須前往汽車
    旅館淨身、改運等說詞之時點已有可疑；又依現今社會上汽
    車旅館林立，而報章雜誌及新聞媒體對於公眾人物，甚至一
    般市民前往汽車旅館從事性交易、婚外情等事件多所報導，
    故一般民眾對於男女二人前往汽車旅館一事，心中不免產生
    與性方面有關之聯想，故縱使乙女有淨身、改運之必要，被
    告亦可選擇家中或有其他親友可陪同在旁之處所進行，實無
    選擇汽車旅館此種易使人有不當聯想地點之必要，換言之，
    被告提議前往汽車旅館為乙女淨身、改運，顯與常情不符，
    凡此，均足以顯示被告駕車搭載乙女前往汽車旅館之動機並
    不純正，則被告所辯，實難採信。
(五)另乙女於偵查中固提出其上載有內容「…卻利用我過去離過
    一次婚的事情來騙我、騙我去汽車旅館、騙我跟他發生性關
    係」等內容之筆記本供檢察官及本院參酌（見偵查卷後附證
    物袋），辯護人因此辯稱：縱被告與乙女於上開時、地曾有
    性交行為，依上開通話內容及乙女之筆記內容，亦應認其等
    係基於合意而為性交行為等語。惟被告於上址汽車旅館內係
    以強制力對乙女為性交行為等情，業經乙女證述綦詳，而本
    院以上開通話及筆記內容何以未明確提及被告對其為性交行
    為係違反其意願乙節質問乙女，乙女則證稱：因上開電話錄
    音是我與被告在事發後約1 週時的談話內容，這已是第二通
    電話，被告在第一通電話中有說要先清毒素後才能改運，當
    時被告身邊有人，講話較不方便，所以第二通電話就直接爭
    執清毒素這件事，被告在汽車旅館先對我為性交行為之後，
    才要我到浴室裡面泡水淨身，這就是被告在電話中所說的改
    運前要先清毒素的過程，因為被告之前從未提到清毒素及性
    行為這些事，是對我為性侵害後才這麼說，而且被告做完這
    個動作之後，我的身體更不好，所以我與被告在第二次通話
    時才一直在爭執清毒素這件事，我在電話中提到「騙」，是
    指被告騙我去汽車旅館，再對我為強制性交的意思等語（見
    本院訴字卷第44至46、70、71頁），因被告與乙女於汽車旅
    館中確有發生性交行為乙節，業經認定如上，本院審酌該次
    通話中，被告一再表示若乙女體內毒素清乾淨，乙女就會感
    到較輕鬆云云，且參諸前揭事證可知被告對乙女為強制性交
    時，確曾提及清毒素等詞，則乙女事後因對被告所稱與其為
    性交行為即可清毒素之說法感到質疑，故於上開通話中即著
    眼於以性交行為作為清毒素之方式與被告發生爭執，未特別
    提及被告先前以強制手段違反乙女意願之部分，難認悖於事
    理；參以被告係先對乙女施加強暴手段以壓制乙女，並以手
    指插入乙女陰道，嗣於性交過程中以及事後始告以清毒素之
    藉口，此當然不妨害被告係以強暴手段，違反乙女意願而對
    乙女為性交行為之事實，自不得倒果為因，僅以上開通話及
    筆記內容即遽認被告與乙女發生性交行為係基於二人合意所
    為，是辯護人上開辯護意旨，尚無從作為對被告有利認定之
    依據。況且，縱如辯護意旨所指，被告係以清毒素為由欺騙
    乙女，使乙女同意與其發生性行為，然刑法第221 條第1 項
    所定「其他違反其意願之方法」，並不以類似於該條項前段
    所列舉之強暴、脅迫、恐嚇或催眠術等方法為必要，只要行
    為人主觀上具備侵害被害人性自主之行使、維護，以任何違
    反被害人意願之方法為性交者，均屬之，最高法院94年台上
    字第4598號判決亦同此見解。本件被害人乙女確實肖虎，並
    曾經離婚，因其未曾將此事告知現任配偶以外之人，其聽聞
    被告告以上情，內心自然震驚、害怕不已，加上其宗教信仰
    等背景，縱其因此誤信被告所說發生性行為可以清毒素之事
    為真，故在外觀上表現出同意被告對其為性交行為，然因此
    際乙女心理實際上已受到壓制，而不得不與被告性交，此種
    利用乙女對於宗教之信仰及迷信之力量，顯已壓抑乙女性自
    主決定權，故被告上開行為仍屬於違反乙女意願之方式而為
    性交行為無誤，辯護人上開辯護意旨仍不足為被告有利之認
    定。
(六)又證人乙女於案發後曾將上開經過告知其配偶Ｃ男，並使其
    婆婆Ｂ女知悉等情，業據乙女於偵查及審判中證述在卷（見
    偵查卷第8 頁、本院訴字卷第41、46頁），核與證人Ｃ男於
    偵查中證述：我太太當時跟我說被告會幫她將前夫家的祖先
    孤魂阻斷，不會影響她的家庭跟身體，她又說被告為了要幫
    她改運，騙她去汽車旅館對她性侵害，我聽到錄音帶後才相
    信我太太說的話，我有叫我太太報警處理，但我太太怕事情
    曝光她壓力會很大，所以我帶她去四處散心十幾天，這中間
    我爸爸有找我，我質問他為什麼對我太太作這種事，你還有
    臉找我嗎，他就一直辯說我太太離過婚，有前夫祖先的事情
    等語，以及證人Ｂ女於偵查中所述：平常我先生與我媳婦是
    正常的互動，這次她發生這種事，是她放錄音帶給我聽之後
    我才相信等語相符（見偵查卷第22、23、25頁）。雖被告辯
    稱本案是遭Ｂ女及乙女聯合誣陷云云。惟查，證人Ｂ女及乙
    女本人均表示乙女與被告平時互動正常，而證人Ｃ男亦稱：
    被告平常對我們還不錯，但如果有情緒的話會發脾氣等語（
    見偵查卷第22、25頁），可知乙女與被告間原無任何冤仇，
    又縱使證人乙女於偵查中作證時，於言談中不免表露出其對
    被告未盡應負之家庭照顧責任有些許不滿，以及被告供稱其
    與Ｂ女間曾有家庭暴力等糾紛，然審酌上情並非足以埋下深
    仇大恨之事由，尤其乙女於本案係證述其遭到與其有翁媳關
    係之被告為強制性交，因與直系姻親間發生性行為係屬重大
    違背倫常之事而不見容於社會，且依目前社會民情，即便乙
    女為被害人，仍不免因此遭到他人異樣眼光、指指點點，需
    承受龐大之身心壓力，此由乙女於審判中證述：我於99年4
    月19日始提出告訴，是因為我考慮到我先生、小孩及家人，
    這種事情提告之後，我以後要怎麼過生活等語即可知悉（見
    本院訴字卷第41頁），衡情，乙女斷無可能僅為了故意陷害
    被告，而羅織上開遭被告強制性交之不實內容，被告所為遭
    人故意陷害之辯詞，本院不予採信。
(七)至辯護人另以Ｂ女證稱事發後乙女之神情並無異常，而認為
    乙女上開證述並非實在。然被告對於乙女為強制性交乙事，
    乃違背倫常，並非可到處張揚之事，更何況Ｂ女為被告之配
    偶，於此情形下，乙女因顧慮Ｂ女知悉此事後之反應及是否
    會對Ｂ女造成傷害等因素，故於案發後仍故作鎮定，未敢在
    Ｂ女面前露出任何蛛絲馬跡，以免洩漏上情，亦合於理情，
    自無從僅憑乙女於案發後在Ｂ女面前神情並無異常，即認為
    被告對其為強制性交一事不存在，故辯護人上開辯詞並非可
    取。
(八)綜上所述，參互印證，被告上開所辯，均係推諉卸責之詞，
    洵無足採。本件事證明確，被告於上揭時、地對乙女為強制
    性交之犯行，應堪認定，自應依法論罪科刑。
三、核被告所為，係犯刑法第221 條第1 項之強制性交罪。又被
    告於前揭時、地為強制性交行為前，所為強制猥褻之低度行
    為，應為強制性交之高度行為所吸收，不另論罪。按家庭暴
    力者，謂家庭成員間實施身體或精神上不法侵害之行為；又
    家庭暴力罪者，謂家庭成員間故意實施家庭暴力行為而成立
    其他法律所規定之犯罪，家庭暴力防治法第2 條第1 款、第
    2 款分別定有明文。本件被告與被害人乙女為翁媳關係，二
    人為家庭暴力防治法第3 條第3 款所定之家庭成員，而被告
    所為上開犯行，已屬家庭成員間實施精神上不法侵害之行為
    ，即為家庭暴力防治法第2 條所稱之家庭暴力，且構成刑法
    第221 條第1 項之對於女子為強制性交罪，惟因家庭暴力防
    治法並無相關罰則規定，是以應依刑法上開規定予以論罪科
    刑。爰審酌被告身為被害人乙女之公公，本應謹守倫常，竟
    為逞一己私慾，利用乙女之個人不欲人知之過往及對於超自
    然力量之迷信等弱點，以上開言語加諸乙女，致乙女為求家
    庭生活平順而同意與其前往汽車旅館進行其所謂之淨身儀式
    ，使其有機可趁，得以上開強暴方式對乙女為性交行為得逞
    ，其所為造成乙女身心受有難以抹滅之創傷，復審酌被告犯
    罪後否認犯行，未見悔意，國小畢業之教育程度，自陳經濟
    生活狀況不佳，以及檢察官具體求處有期徒刑5 年尚嫌過輕
    等一切具體情狀，量處如主文所示之刑。
據上論斷，應依刑事訴訟法第299 條第1 項前段，家庭暴力防治
法第3 條第3 款，刑法第221 條第1 項，判決如主文。
本案經檢察官張雅婷到庭執行職務。
中    華    民    國    100    年    5     月    4    日
                  刑事第十八庭  審判長法  官  黃宗揚
                                      法  官  鄭子文
                                      法  官  陳芸珮
以上正本證明與原本無異。
如不服本判決應於收受送達後10日內向本院提出上訴書狀，並應
敘述具體理由；如未敘述上訴理由者，應於上訴期間屆滿後20日
內向本院補提理由書（均須按他造當事人之人數附繕本）「切勿
逕送上級法院」。
中    華    民    國    100    年    5     月    4    日
                                      書記官  楊茵如
附錄本案論罪科刑法條：
中華民國刑法第221條第1項：
對於男女以強暴、脅迫、恐嚇、催眠術或其他違反其意願之方法
而為性交者，處3 年以上10年以下有期徒刑。

附表：被害人乙女於案發後與被告之通話錄音譯文
┌────┬─────────────────────────┐
│錄音時間│被告與乙女之通話錄音譯文                          │
│        │                                                  │
├────┼─────────────────────────┤
│00：13  │被告：喂。                                        │
│00：14  │乙女：爸，你現在可以說話了嗎？                    │
│00：17  │被告：可以啦，我在車上沒關係，說吧。              │
│00：20  │乙女：你在車上喔。                                │
│00：22  │被告：對啊。                                      │
│00：23  │乙女：那現在接下來要怎麼辦？                      │
│00：26  │被告：你現在是什麼顏色呢？                        │
│00：29  │乙女：我現在就一直來不停啊。                      │
│00：32  │被告：多還是少，那沒關係，那沒關係啦。            │
│00：36  │乙女：不能說沒關係啊，我從沒有這樣過啊，現在要怎麼│
│        │      辦？                                        │
│00：42  │被告：沒關係，多還是少啊？                        │
│00：45  │乙女：很多啊！                                    │
│00：47  │被告：我排一排就好。                              │
│00：48  │乙女：還有整塊整塊的。                            │
│00：50  │被告：我排一排就好，那有什麼要緊的。              │
│00：53  │乙女：那不是有沒有關係，是我不曾這樣過，三仔也在懷│
│        │      疑說，奇怪，我身體怎麼會變成這樣，是怎麼了，│
│        │      發生什麼事，要帶我去檢查。                  │
│01：02  │被告：檢查就去檢查一下沒關係，我早就說過你子宮有問│
│        │      題，才要讓你排一排毒，再看看怎樣，你說阿三不│
│        │      順，你去摸到他嗎？                          │
│01：15  │乙女：有啊，我們是夫妻一定都會在一起的啊。        │
│01：20  │被告：他在工作時，你去摸到他嗎？                  │
│01：24  │乙女：有啊，他的東西我一定要幫忙提的啊。          │
│01：28  │被告：那他在工作時，你不能去碰到他啊，你知道那些東│
│        │      西你不能碰到的啊，聽懂了嗎？那三仔現在工作做│
│        │      怎麼樣了？                                  │
│01：45  │乙女：現在不關他的事，現在我要問的是，我的事接下來│
│        │      要怎麼處理比較重要，你一直都沒說出一個方法。│
│01：54  │被告：沒關係，就你身體裡面毒氣清一清就沒關係了，出│
│        │      血多天有什麼關係，你緊張什麼，牽拖阿三什麼事│
│        │      情。                                        │
│02：02  │乙女：不是啊，問題是你說要解決我的事，我的事情你也│
│        │      要一條路給我走，讓我知道要怎麼解決啊，不然我│
│        │      自己一個人在這邊胡思亂想。                  │
│02：12  │被告：我告訴你，你到底要想什麼，那就沒關係，你們原│
│        │      本只說去一星期結果變十幾天，那就沒關係，我問│
│        │      你什麼顏色？如果是清血那是出血，如果是黑的，│
│        │      那就是把骯髒的清乾淨，要讓它清乾淨，是什麼色│
│        │      的啊？                                      │
│02：28  │乙女：都一直出血。                                │
│02：29  │被告：那是什麼色的？清血的還是黑的？              │
│02：35  │乙女：有黑的沒有錯啊。                            │
│02：37  │被告：對啊，黑的就讓它清清出來，我跟你說如果是清紅│
│        │      的沒黑的就不行了。我跟你說喔，你現在廁所蹲下│
│        │      來用冷水拍脖子三下就好了，這樣聽的懂嗎？冷水│
│        │      喔，不是熱水喔。                            │
│02：59  │乙女：現在問題是，我自己在這裡每天過的心驚膽跳的，│
│        │      怕三仔會不會知道我的事情。                  │
│03：06  │被告：那沒關係啦，清一清沒關係啦，你看看如果是紅的│
│        │      清血不行，黑的骯髒的讓它排掉。              │
│03：14  │乙女：不是啊，我現在無法安心回去，回去台灣你到底要│
│        │      我怎麼做我都不知道，你要一條理給我，我才知道│
│        │      我接下去該怎麼做才對。                      │
│03：27  │被告：你現在弄乾淨了對不對，幫你清乾淨了就不能讓別│
│        │      的男人碰到了喔，別的男人碰到了我就沒有辦法，│
│        │      三仔除外。                                  │
│03：38  │乙女：我這輩子只有跟阿三只讓阿三碰過，我沒有讓。  │
│03：42  │被告：那沒有關係，你聽懂了嗎？先清一清看身體有沒有│
│        │      比較輕鬆，清一清，那不用怕，沒有什麼大事情發│
│        │      生，你跟我說三仔工作不順利，讓我快嚇死了，你│
│        │      媽也嚇死了，三仔工作時你不能靠近，你要解的那│
│        │      個東西很毒，你不可以摸他。                  │
│04：05  │乙女：我現在要問的是，你說要解決我的事情，才睡過一│
│        │      次，有效嗎？有什麼作用？                    │
│04：15  │被告：現在就是要慢慢清，你聽的懂嗎？吼，你是聽不懂│
│        │      嗎？那個回來有空我再解釋。                  │
│04：22  │乙女：那你意思說，我還要和你多做幾次才會好嗎？    │
│04：28  │被告：那等回來再打算，你煩惱那麼多做什麼。        │
│04：34  │乙女：現在不是煩惱啊，你意思是說我身體有狀況，那不│
│        │      就只讓你睡過一次還不夠，要讓你多睡幾次才會好│
│        │      ？是嗎？                                    │
│04：43  │被告：你跟你說，你如果有清乾淨就沒事了。          │
│04：47  │乙女：不是啊，我怎麼會知道我何時清乾淨啊。        │
│04：49  │被告：你接下來清乾淨人就輕鬆了，吼，人若輕鬆沒事了│
│        │      。                                          │
│04：53  │乙女：我現在就是越覺得不輕鬆，心也很不安啊。      │
│04：58  │被告：那你就不要想那些，你就等人清乾淨人輕鬆了就好│
│        │      了沒事了，我就不會管你，你光煩惱那些做什麼。│
│05：10  │乙女：不過我們這樣做就是不對的啊。                │
│05：13  │被告：沒辦法，不這樣清一清你不乾淨啊。            │
│05：17  │乙女：不過要清我身體裡的毒素跟我們作那件事情什麼關│
│        │      聯，我就是一直兜不攏啊。                    │
│05：27  │被告：你還聽不懂嗎？我回來再解釋清楚給你聽，我那天│
│        │      不是有現給你看，就毒素清一清人若輕鬆就好了。│
│05：38  │乙女：對，清毒氣清一清人會輕鬆，我就是想不通，為什│
│        │      麼作那件事可以，我躺在那裡讓你睡，就可以清什│
│        │      麼毒素呢？                                  │
│05：49  │被告：現在三仔有沒有在那裡？                      │
│05：50  │乙女：他不在，他就是不在我才敢講這些，他人若在我哪│
│        │      敢說。                                      │
│05：55  │被告：我跟你說，你先回來我再解釋給你聽，你就清乾淨│
│        │      就好了，你說牽到阿三工作不清楚，說工作三仔沒│
│        │      辦法作，害你媽擔心的要死了。                │
│06：14  │乙女：我現在就是心裡在害怕是不是我和你做錯了什麼事│
│        │      ，我和你去那個地方，我被你睡過，我們兩個做錯│
│        │      了什麼事，所以我去牽連到三仔，我現在是在擔心│
│        │      這個部分。                                  │
│06：27  │被告：不會啦，我是怕你去碰到他的法事的事情，燒金紙│
│        │      什麼的，你不可以靠近。                      │
│06：35  │乙女：那些我，他的提袋我一定會提的啊，一定會去摸到│
│        │      的啊。                                      │
│06：39  │被告：提歸提，你不要去摸到羅盤啊。怎麼收訊不清楚啊│
│        │      ，喂。                                      │
│06：49  │乙女：唉，有啊，我有在聽啊。                      │
│06：52  │被告：有了，聲音有大聲一點了，我跟你說，那些都和這│
│        │      事沒關係，就是他們在燒金紙時你別靠近，別摸到│
│        │      。                                          │
│06：59  │乙女：那我都沒有去摸，我只針對三仔的部份，我只是想│
│        │      說，我做錯，我和你去那個地方，我們二個做錯事│
│        │      情，所以我去牽連到三仔，去害到三仔，如果真是│
│        │      這樣，那我真不知道該如何做人了，我這十五年來│
│        │      不就白做人了。                              │
│07：17  │被告：你是害到三仔什麼，你又沒害到三仔。          │
│07：25  │乙女：因為我現在就是無法安心，無法冷靜，你一直沒有│
│        │      一條路給我走，我不知道要怎麼回家了。        │
│07：35  │被告：你就回來啊，嗯，不然你不回來嗎？在說什麼孩子│
│        │      氣話，又沒啥大不了的事，那只是清一清而已。  │
│07：40  │乙女：我真正就像你說的，我真的不想回去了，我乾脆直│
│        │      接開窗跳下去比較快。                        │
│07：46  │被告：你瘋了嗎？在亂想些什麼。                    │
│07：49  │乙女：我整個腦袋只想著我們二個去汽車旅館，這就是對│
│        │      不起三仔，對不起媽，我都不知道該怎麼辦了。  │
│07：58  │被告：就跟你清一清比較輕鬆，所以我剛剛才問你。    │
│08：01  │乙女：我就是沒有覺得比較輕鬆啊，心裡更難過啊。    │
│08：05  │被告：那是你自己心裡難過又不是身體難過啊，我剛就問│
│        │      過你是排紅還是黑的？黑的就是毒氣讓它排一排就│
│        │      沒關係，你一直在煩，煩那些做什麼，多煩的。  │
│08：19  │乙女：沒啊，我就是一直連貫不起來，我們二個做那件事│
│        │      ，和我清體內毒素到底有什麼關係呢？          │
│08：28  │被告：有啊，就幫你清毒素出來，清一清以後看你是不是│
│        │      就輕鬆了，有比較輕鬆就好了，就這樣，你緊張什│
│        │      麼呢，害我擔心三仔出什麼大事，對嗎，不要在那│
│        │      裡想要跳樓跳什麼，你吃飽太閒了你。          │
│08：50  │乙女：我這輩子嫁到你家十五年了，做十五年我不曾對不│
│        │      起三仔，唯一這件事，我真的覺得我和你去那個地│
│        │      方，我和你去汽車旅館真的是不對的。          │
│09：02  │被告：問題是要清這些毒素，你聽懂嗎？我剛就問你是清│
│        │      紅的嗎，清紅的就不行，黑的就是毒氣，你聽的懂│
│        │      嗎？我又沒把你搞得很累，毒素清一清，你就想說│
│        │      搞得很累就是把毒素清出來就好，人輕鬆就對了嘛│
│        │      。                                          │
│        │                               │                 │
│09：21  │乙女：這就不是說有沒有讓你搞很累或沒有累的關係啊？│
│        │      我一直感覺不到說這二件事情是要怎樣連貫一起呢│
│        │      。                                          │
│09：34  │被告：我跟你說，你回來我解釋清楚，人比較輕鬆，我再│
│        │      跟你解釋清楚，你聽懂了嗎？                  │
│09：40  │乙女：你，你帶我去那個地方，我們說難聽一點，你要騎│
│        │      我之前就要想好我的方法你要怎麼去解決了，不是│
│        │      只有這個嘛，我絕對不是…你說我的問題很嚴重。│
│09：54  │被告：我有跟你…我有跟你…我不是說要慢慢幫你，你回│
│        │      來我再慢慢跟你說。                          │
│09：58  │乙女：對啊，你說我的事情很嚴重不只這一件，那其他的│
│        │      呢？                                        │
│10：03  │被告：你就這件先解決，之後再一件一件慢慢來，人先輕│
│        │      鬆，再處理其他的事，我會和阿三再談過，人先輕│
│        │      鬆，我要怎麼做，我會跟阿三說。              │
│10：16  │乙女：那你要和阿三怎麼說？說你帶我去那裡過嗎？    │
│10：21  │被告：沒有啦，沒那回事，說要處理那個要怎麼處理，我│
│        │      會教他怎麼處理，這樣聽得懂嗎？你擔心做什麼。│
│10：30  │乙女：那媽媽那邊呢？                              │
│10：31  │被告：誰啊？                                      │
│10：32  │乙女：媽那邊要怎麼說？                            │
│10：35  │被告：媽那要說什麼，媽又沒有什麼事，要說什麼，吼，│
│        │      我跟你出去這個你不要亂想，你不要亂想了，好不│
│        │      好，拜託一下，剛媽在旁邊你打電話來，媽快煩死│
│        │      了，急著要找朱大哥問看到底你們在那邊為什麼不│
│        │      順。                                        │
│10：51  │乙女：不是啊，現在我覺得到底是不是真的？是真正有關│
│        │      還是還是你要騙我去騎而已。                  │
│10：56  │被告：你人若輕鬆了就是真的啊，人如果不輕鬆就是..，│
│        │      我會這樣做嗎？你怎麼會這樣亂想。            │
│11：06  │乙女：現在事情就是這樣做下去了啊。                │
│11：09  │被告：你人有輕鬆就好了啊，人輕鬆對了嘛，你想那麼多│
│        │      做什麼用。                                  │
│11：15  │乙女：好啦，好啦，等我初五回去再說。              │
│11：18  │被告：你回來看你人有沒有比較輕鬆嘛。              │
└────┴─────────────────────────┘